臺灣高等法院高雄分院刑事判決　　　　　　　　　　九十一年度上易字第八六八號
　　上　訴　人　臺灣高雄地方法院檢察署檢察官
　　被　　　告　甲○○
右上訴人因被告違反槍砲彈藥刀械管制條例案件，不服臺灣屏東地方法院九十年度易
字第一四七五號中華民國九十一年四月十五日第一審判決（起訴案號：臺灣屏東地方
法院檢察署九十年度偵字第六五六二號），提起上訴，本院判決如左：
      主  文
上訴駁回。
      理  由
一、公訴意旨略以：被告甲○○於民國九十年六月十六日十八時許之夜間，離開屏東
    市○○路巨蛋ＫＴＶ時，因險遭一輛不詳車號之轎車衝撞，遂至同條道路上之「
    三多利撞球場」，拿取友人王俊凱（年籍住址不詳）所有之武士刀一把放置腰際
    ，伺機尋找該部轎車駕駛人報復，惟因欠缺人手，便先至隔壁新螢網際網路店內
    ，邀約友人共同前往尋仇，嗣於同日二十時許，因持武士刀揮砍乙○○一刀，致
    乙○○受有頭皮裂傷六公分（傷害部分業經原審判決不受理確定），因認被告涉
    有槍砲彈藥刀械管制條例第十五條第一、二款未經許可於夜間及公眾得出入之場
    所攜帶刀械罪嫌。
二、按犯罪事實應依證據認定之，無證據不得推定其犯罪事實。又不能證明被告犯罪
    或其行為不罰者，應諭知無罪之判決，刑事訴訟法第一百五十四條、第三百零一
    條第一項分別定有明文。
三、本件公訴人認被告涉犯前揭罪嫌，係以被告自白及扣案武士刀既得用以砍傷人，
    顯具殺傷力等情為據。訊據被告固供認其於前揭時、地，確有攜帶扣案刀械之事
    實，惟辯稱該刀係友人獲贈之紀念品，未磨過開封等語。經查本件原審業已傳訊
    屏東縣屏東分局鑑識組承辦警員王明義到庭證稱：扣案之刀械已開鋒過，但因利
    度不夠，經初步認定，不予列入管制刀械等語在卷（見原審卷第十七頁），本院
    復將扣案刀械送請高雄市政府警察局鑑驗結果，亦認「該把刀械單刃未開鋒，與
    查禁刀械之武士刀等十二種刀械要件與圖例說明不符，認定非管制刀械」等語明
    確，此有高雄市政府九十一年七月十日高市府警保字第０九一００三二一九四號
    函及所附相片在卷可稽（見本院卷第二六至二八頁），是尚難認定扣案刀械為槍
    砲彈藥刀械管制條例所列管之武士刀之管制刀械自明。
四、綜上所述，公訴人起訴所憑「扣案刀械足以砍傷人，自有殺傷力」一節，並非用
    以認定刀械是否確屬管制刀械之要件，此外，復查無其他積極證據足以證明被告
    有何被訴非法持有管制刀械犯行，揆諸前揭說明，自不能證明被告犯罪。從而原
    審以不能証明被告確有未經許可於夜間及公眾得出入之場所攜帶刀械犯罪，依法
    諭知被告無罪，核其認事用法並無違誤，公訴人仍執「被告所持扣案刀械確有砍
    傷人之事實」等語，提起上訴指摘原判決不當，為無理由，應予駁回。
據上論斷，應依刑事訴訟法第三百六十八條，判決如主文。
本案經檢察官劉文水到庭執行職務。
中    華    民    國      九十一      年      八      月     三十       日
                              臺灣高等法院高雄分院刑事第六庭
                                  審判長法官  王憲義
                                        法官  謝靜雯
                                        法官  張意聰
右正本證明與原本無異。
不得上訴。
                                  法院書記官  王婉蓉
中    華    民    國     九十一       年      八     月      三十       日
